臺灣高等法院刑事判決　　　　　　95年度上重更(二)字第24號
上　訴　人
即　被　告　甲○○
選任辯護人　邱鎮北律師
上列被告因違反毒品危害防制條例案件，不服臺灣桃園地方法院
89年度重訴字第25號，中華民國92年5月16日第1審判決（起訴案
號：臺灣桃園地方法院檢察署89年度偵字第2026號、第4930號、
第4947號、第7682號、89年度偵緝字第274號），提起上訴，經
判決後，由最高法院第二次發回更審，本院判決如下：
    主  文
原判決關於甲○○部分撤銷。
甲○○共同販賣第二級毒品，累犯，處有期徒刑柒年肆月，販賣
第二級毒品所得財物新台幣共捌仟伍佰元，其中新台幣捌仟元部
分連帶沒收，如全部或一部不能沒收時，以甲○○與廖偉照財產
連帶抵償之，另新台幣伍佰元部分沒收，如全部或一部不能沒收
時，以甲○○財產抵償之。
甲○○被訴販賣第一級毒品部分，無罪。
    事  實
一、甲○○曾於民國85年間因賭博案件，經台灣板橋地方法院判
    處有期徒刑4月確定，並於85年4月25日易科罰金執行完畢。
    甲○○於88、89年間以駕駛計程車為業，其明知安非他命為
    毒品危害防制條例所規定之第2級毒品，不得持有、販賣。
    甲○○於88年12月間至89年1月12日止這段期間之某日，明
    知廖偉照請其代為交付予乙○○之1包物品，為廖偉照意圖
    營利欲販賣予乙○○之第2級毒品安非他命（下簡稱安非他
    命），甲○○因貪圖可取得來回送貨車資新台幣（下同）
    500元，竟同意替廖偉照之要求，代廖偉照送貨予乙○○並
    向乙○○收取價金，基於共同販賣安非他命之犯意聯絡，自
    桃園市將此包安非他命帶至乙○○位於台北縣鶯歌鎮○○○
    路211巷10弄4號1樓附近之211巷口，將此包安非他命販賣予
    乙○○，並向乙○○收取此包安非他命之價金8000元，再由
    甲○○將此8000元價金交予廖偉照，並取得車資500元（乙
    ○○88年12月間至89年1月間施用安非他命之犯行，經台灣
    板橋地方法院裁定送觀察、勒戒後，因無繼續施用傾向，業
    由台灣板橋地方法院檢察署檢察官以89年度毒偵字第1267號
    案件為不起訴處分；廖偉照販賣安非他命予乙○○等人之犯
    行，業經本院93年度上重更一字第49號判處有期徒刑8年確
    定），嗣甲○○於89年1月12日23時55分許，在桃園市○○
    ○街92號1樓電梯口為警查獲，經台灣桃園地方法院檢察署
    檢察官於89年1月13日訊問甲○○後，命以3萬元具保候傳，
    但甲○○事後逃匿，經台灣桃園地方法院檢察署於89年2月
    29 日發布通緝，甲○○嗣於89年3月22日4時許自行向桃園
    縣警察局八德分局投案歸案，至89年6月14日始因無繼續施
    用毒品傾向而出勒戒處所。
二、案經桃園縣警察局龜山分局報請台灣桃園地方法院檢察署檢
    察官偵查起訴。
    理  由
壹、有罪部分：
一、訊據上訴人即被告甲○○固坦承曾受廖偉照委託，自桃園市
    將1包物品帶至乙○○位於台北縣鶯歌鎮○○○路211巷10弄
    4號1樓附近之211巷口交予乙○○，並將乙○○交付之現金
    交還廖偉照，並自廖偉照取得車資500元等情，然矢口否認
    有何與廖偉照共同販賣安非他命予乙○○之犯行，辯稱伊不
    知道廖偉照要伊交予乙○○之物品為安非他命，另伊於89年
    1月13日13時許接受警方詢問時，警方將其手銬在牆上，伊
    在警詢時之陳述，不具證據能力云云。
二、經查：
  (1)被告於89年1月13日3時許接受警方詢問時，被告固曾自白自
    88年12月起載廖偉照到各處販賣毒品及收取交易所得，又於
    89年1月間曾載廖偉照到鶯歌賣毒品予乙○○4、5次，廖偉
    照亦曾叫伊載他至基隆購買十幾萬元之毒品，另在桃園市○
    ○○街住處交由王凌琳分裝毒品，帳目都由王凌琳處理等語
    （見89年度偵字第1174號卷第10、11、12頁），然由於當時
    被告之雙手係戴著手銬應訊之事實，業據證人即當時負責訊
    問之員警彭級進（嗣改名為彭立銓）於本院上訴審（即本院
    92 年度上重訴字第89號案件）於93年4月28日審理時證述在
    卷（見本院上訴卷第343頁），儘管證人彭級進同時另證稱
    警方未曾刑求被告，被告係在自由意識下陳述（見本院上訴
    卷第43頁），但由於「訊問被告應出以懇切之態度，不得用
    強暴、脅迫、利誘、詐欺、疲勞訊問或其他不正之方法。」
    、「被告之自白，非出於強暴、脅迫、利誘、詐欺、疲勞訊
    問、違法羈押或其他不正之方法，且與事實相符者，得為證
    據。」，業經刑事訴訟法第98條及第156條第1項分別定有明
    文，而刑事訴訟法第98條及第156條第1項所稱「其他不正之
    方法」，即是指類似「強暴、脅迫、利誘、詐欺、疲勞訊問
    、違法羈押」之其他足以影響被告自由陳述之行為而言，因
    此只要警方不合正當法律程序詢問被告，使被告陳述之任意
    性有所欠缺時，警方取得證據之程序，自屬違背上開刑事訴
    訟法規定，而本件警方以「戴著手銬」方式詢問被告，顯然
    被告當時應訊時身體受到不當拘束，警方違背上開刑事訴訟
    法規定無訛。而「除法律另有規定外，實施刑事訴訟程序之
    公務員因違背法定程序取得之證據，其有無證據能力之認定
    ，應審酌人權保障及公共利益之均衡維護。」，亦經刑事訴
    訟法第158條之4規定甚明，查負責詢問被告之員警彭級進原
    為桃園縣警察局龜山分局刑事組員警，此觀諸該警詢筆錄上
    載明訊問地點「龜山分局刑事組」，受命訊問人為「員警彭
    級進」自明（見89年度偵字第1174號卷第10頁），而警分局
    刑事組之主要業務即辦理刑事偵查事務，身為刑事組員警之
    彭級進當知悉詢問被告時，不得以不正之方法詢問之，是足
    見證人彭級進詢問被告時仍將被告雙手戴著手銬，顯屬故意
    之行為，而其侵犯被告自由應訊基本人權之情節，顯已逾越
    為偵破本案而得保障公共利益之程度，亦即證人彭級進違背
    法定程序之行為，顯不符比例原則，儘管證人彭級進詢問被
    告時並無其他刑求之行為，被告接受證人彭級進詢問時之上
    開自白，仍屬欠缺任意性，依法無證據能力，不得作為本件
    認定被告犯罪之證據，合先敘明。
  (2)被告及其辯護人對本院詢問對證人乙○○相關陳述之證據能
    力有無意見時，均稱無意見（見本院95年12月19日審判程序
    筆錄），而證人乙○○接受警方訊問時之陳述，固屬傳聞證
    據，惟本院審酌上開證據資料製作時之情況，尚查無違法不
    當及證明力明顯過低之瑕疵，且認為以之作為證據應屬適當
    ，且被告及其辯護人亦未於本院言詞辯論終結前聲明異議，
    爰依刑事訴訟法第159條之5第2項、第1項規定，認卷內證人
    乙○○於警詢時之陳述有證據能力，亦此敘明。
  (3)有關被告於88、89年間以駕駛計程車為業，曾受廖偉照委託
    ，自桃園市將1包物品帶至乙○○位於台北縣鶯歌鎮○○○
    路211巷10弄4號1樓附近之211巷口交予乙○○，並將乙○○
    交付之現金交還廖偉照，並自廖偉照取得來回車資500元等
    情，業據被告於本院訊問及審理時自承在卷（見本院95年4
    月25日準備程序筆錄，本院95年12月19日、96年1月26日審
    判程序筆錄），核與證人乙○○於接受警方詢問及於本院審
    理時證稱：伊打電話向廖偉照購買安非他命，大部分由廖偉
    照送過來，被告曾送來但次數很少，其曾將要交給廖偉照之
    安非他命價金交由被告轉予廖偉照之基本事實大致相符（見
    89 年度偵字第2026號卷第143頁、144頁正反面及本院96年1
    月26日審判程序筆錄，至於證人乙○○於本院審理時另證稱
    被告不知廖偉照所交付之物為安非他命，尚不足採，詳後述
    ），亦與證人即廖偉照之女友王凌琳所稱被告與廖偉照同讀
    鶯歌國小，被告與廖偉照2人認識，被告向廖偉照說車資可
    以便宜一點，廖偉照使用被告之車子之情節相符（見原審92
    年度重訴緝字第7號卷第36頁），據此足見，被告於88、89
    年間以駕駛計程車為業，曾替廖偉照送貨予乙○○1次，並
    將收自乙○○之現金轉交予廖偉照，又自廖偉照取得來回車
    資500元之陳述與事實相符，堪以認定。
  (4)雖然被告辯稱伊不知道廖偉照要伊交予乙○○之物品為安非
    他命云云，而證人乙○○於本院審理時亦稱被告不知廖偉照
    所交付之物為安非他命，另廖偉照否認曾販賣安非他命予乙
    ○○等語（見原審卷第1宗第76頁），然證人乙○○於88年
    12月間至89年1月間施用安非他命之犯行，經台灣板橋地方
    法院裁定送觀察、勒戒後，因無繼續施用傾向，業由台灣板
    橋地方法院檢察署檢察官以89年度毒偵字第1267號案件為不
    起訴處分之事實，業據證人乙○○自承在案，並有原審法院
    89年度毒聲字第1681號裁定、台灣板橋地方法院檢察署檢察
    官89年度毒偵字第1267號不起訴處分處分書附卷可參，又證
    人乙○○接受警方詢問時業已證稱：伊打電話向廖偉照購買
    安非他命，大部分由廖偉照送過來，被告曾送來但次數很少
    ，每次半兩，價金約8000元至9000元不等，每次一手交錢一
    手交貨等語（見89年度偵字第2026號卷第143頁、144頁正反
    面），可見證人乙○○所稱曾向廖偉照購買過安非他命之陳
    述可採，而廖偉照所為曾販賣安非他命予乙○○之辯解，尚
    不足採，況廖偉照販賣安非他命予乙○○等人之犯行，業經
    本院93年度上重更一字第49號判處有期徒刑8年確定，此有
    本院93年度上重更一字第49號判決附卷可憑，益徵廖偉照販
    賣安非他命予乙○○無誤。雖然證人乙○○接受警方詢問時
    ，未能明確陳述被告替廖偉照送安非他命之時間、次數及轉
    交價金之金額等情，但基於罪疑唯輕之法理，及參酌被告於
    本院僅自承替廖偉照送貨1次之情節以觀，自僅能認定被告
    於88年12月間至89年1月12日止這段期間之某日，替廖偉照
    送安非他命予乙○○1次，且轉交之價金為8000元。另再參
    酌被告於89年3月22日接受檢察官訊問時自承施用過毒品（
    見89年度偵緝字第274號卷第10頁），且被告88、89年間因
    施用安非他命經原審法院裁定送觀察、勒戒後，因無繼續施
    用傾向，再由台灣桃園地方法院檢察署檢察官以89年度毒偵
    緝字第155號案件為不起訴處分之事實，亦有台灣桃園地方
    法院檢察署檢察官89年度毒偵緝字第155號案件為不起訴處
    分處分書附卷可參，暨證人乙○○業已證稱「一手交錢一手
    交貨」等情以觀，亦足以證明被告替廖偉照送貨予乙○○，
    業已明知廖偉照要其交予乙○○之物品為安非他命無訛，蓋
    被告既然有施用安非他命之經驗，而證人乙○○又是一手交
    錢一手交貨，被告自然知悉「約半兩價金為8000元」之物品
    係安非他命。據此足見，被告有關不知道廖偉照要伊交予乙
    ○○之物品為安非他命之辯解，為卸責之詞，委無可取，而
    證人乙○○於本院審理時所稱被告不知廖偉照所交付之物為
    安非他命之說詞，則係迴護被告之詞，尚不足採。而雖然證
    人乙○○係打電話向廖偉照購買安非他命，但如前述被告曾
    替廖偉照送1次安非他命予乙○○，且替廖偉照收取8000元
    之價金，亦即被告既有送貨又有收取價金之行為，可見被告
    之行為，已屬觸犯販賣安非他命構成要件之行為，並非單存
    幫助廖偉照販賣而已，再從被告另行取得500元之車資之情
    節以觀，益徵被告係與廖偉照，意圖營利基於共同販賣之犯
    意聯絡，而替廖偉照販賣，被告所為否認與廖偉照共同販賣
    安非他命予乙○○之辯解，自不足採。
三、綜上所述，本件事證明確，被告上開犯行，洵堪認定，應予
    論罪科刑。
四、按毒品危害防制條例所處罰之「販賣」毒品罪，所著重者為
    被告在主觀上有藉以牟利之惡性，被告「營利」之意圖係從
    客觀之社會環境、情況及證人、物證等資料，依據證據法則
    綜合研判認定（最高法院67年度台上字2500號、69年度台上
    字第1675號判例參照）。又一般民眾普遍認知安非他命等毒
    品之非法交易，政府一向查禁森嚴，且科以重罰不容寬貸，
    衡諸常情，倘非有利可圖，絕無平白甘冒被嚴查重罰高度風
    險之理，從而，舉凡其有償交易，除足反證其確另基於某種
    非圖利本意之關係外，通常尚難因無法查悉其販入價額作為
    是否高價賣出之比較，諉無營利之意思，阻卻販賣犯行之追
    訴（最高法院87年度台上字第3164號判決意旨參照）。是被
    告所為，係犯毒品危害防制條例第4條第2項之販賣第2級毒
    品罪，而被告上開行為與廖偉照有共同販賣犯意聯絡，行為
    分擔，係共同正犯。被告持有安非他命之低度行為，為其販
    賣之高度行為所吸收，不另論罪。被告於85年間因賭博案件
    ，經台灣板橋地方法院判處有期徒刑4月確定，並於85年4月
    25日易科罰金執行完畢，此有本院前案紀錄表附卷可稽，被
    告5年內再犯法定刑為有期徒刑以上之本罪，應依累犯規定
    ，加重其刑（法定刑為無期徒刑部分，依法不得加重其刑，
    附此敘明）。而現行刑法第2條第一項雖明文規定：「行為
    後法律有變更者，適用行為時之法律。但行為後之法律有利
    於行為人者，適用最有利於行為人之法律。」，惟此「法律
    變更」與法律修正之概念有別；所謂法律變更應係指因法律
    修正而「刑罰」有實質之更異而言（如修正後新舊法法定本
    刑輕重變更或犯罪構成要件寬嚴不同），始有依上開規定為
    準據法而比較適用新法或舊法之問題。如新舊法處罰之輕重
    仍然相同（例如僅形式上修正法律用語或條次移列），並無
    有利或不利之情形，即無適用上開規定為比較之餘地，自應
    依一般法律適用之原則，適用現行、有效之裁判時法論處，
    因此本件被告犯罪後，雖然刑法第28條共同正犯、第47條累
    犯規定，業於95年1月7日修正，並於95年7月1日施行，但由
    於刑法第28條、第47條之修正內容，於本件而言並無有利或
    不利之情形，自勿庸比較修正前後結果，自應適用現行刑法
    第28條、第47條規定，特此敘明。
五、原審以被告事證明確，予以論罪科刑，固非無見，惟如前述
    被告與廖偉照共同販賣安非他命予乙○○僅1次，並無證據
    證明被告另有其他販賣安非他命及販賣海洛因之犯行（詳如
    後述），原審卻認定告另有其他販賣安非他命及販賣海洛因
    之犯行，難謂適法，尚有未洽；又毒品危害防制條例第19條
    第1項固規定「犯第4條至第9條、第12條、第13條或第14條
    第1項、第2項之罪者，其供犯罪所用或因犯罪所得之財物，
    均沒收之，如全部或一部不能沒收時，追徵其價額或以其財
    產抵償之」。但共同正犯之犯罪所得為新台幣時，因係合併
    計算，且於全部或一部不能沒收時以其財產抵償之，為避免
    執行時發生重複沒收、抵償之情形，故各共同正犯之間係採
    連帶沒收主義，於裁判時僅諭知連帶沒收，不得就全體共同
    正犯之總所得，對各該共同正犯分別重複諭知沒收。原判決
    就本件犯罪所得之金額並未依各該共同正犯參與之程度，對
    各共同正犯諭知連帶沒收；而分別對廖偉照及被告重複為沒
    收及以財產抵償之諭知，亦有違誤。被告上訴否認犯罪指摘
    原判決，有所不當，請求撤銷原判決，雖無理由，然原判決
    既有上開可議之處，仍應由本院將原判決關於被告部分撤銷
    改判。爰審酌被告其年輕力壯，四肢健全，竟不思循正途賺
    取金錢，反意圖牟利，販賣安非他命予他人，戕害國人健康
    ，及犯罪後態度等一切情狀，量處如主文第2項所示之刑，
    以資儆懲。又被告販賣安非他命之行為雖僅1次，但因被告
    否認犯罪，且販賣安非他命戕害國人健康，足見被告犯罪情
    狀，顯無可憫恕之情節，是自無適用刑法第59條之餘地，特
    此敘明。
六、被告與廖偉照共同販賣安非他命予乙○○之價金為8000元，
    且該8000原業由廖偉照取得，就此販賣安非他命所得8000元
    部分依毒品危害防制條例第19條第1項規定，宣告與廖偉照
    連帶沒收，如全部或一部不能沒收時，以被告與廖偉照財產
    連帶抵償之；至於被告與廖偉照共同販賣安非他命予乙○○
    ，廖偉照給付予被告之車資500元，亦為被告販賣安非他命
    所得，但並非與廖偉照共同所得，就此500元部分依毒品危
    害防制條例第19條第1項規定，宣告沒收，如全部或一部不
    能沒收時，以被告財產抵償之。
貳、無罪及不另為無罪諭知部分：
一、公訴意旨另略以：被告除前開論罪科刑部分外，尚與廖偉照
    、王凌琳基於意圖營利之概括犯意，自88年8月間起，由被
    告以其所有之自用小客車任司機，搭載廖偉照前往基隆地區
    ，以不詳價格向林文炳等人販入第1級毒品海洛因（下簡稱
    海洛因）及安非他命多次後，在桃園市○○○街92號9樓廖
    偉照及王凌琳賃屋處，以每次5000元之代價，連續販賣安非
    他命予朱明山多次，另於桃園縣境內，以半公斤18萬元之代
    價，連續販賣品安非他命予巫茂林共3次，又在台北縣鶯歌
    地區，以半台兩8000千元至9000元不等之代價，連續販賣安
    非他命予乙○○（起訴書誤載為楊文智）多次，因認被告涉
    有毒品危害防制條例第4條第1項之販賣第1級毒品罪嫌及同
    條第2項之販賣第2級毒品罪嫌云云。
二、訊據被告否認有何販賣海洛因及安非他命犯行，而檢察官認
    被告尚於上開時、地，另涉犯毒品危害防制條例第4條第1項
    之販賣海洛因罪嫌及同條第2項之販賣安非他命罪嫌，無非
    係以證人乙○○、廖偉照、王凌琳、朱明山、巫茂林於警詢
    、偵查中之證詞，及警方於89年1月12日扣案之海洛因、安
    非他命、電子磅秤、研磨器分裝袋、現金45,000元，及警方
    於89年2月2日扣案之海洛因、安非他命、電子磅秤，暨警方
    於89年3月29日扣案之海洛因、安非他命、行動電話、現金
    140,000元，及警方於89年5月27日扣案之海洛因、安非他命
    、現金100000元、研磨器等物為據。
三、經查：
  (1)按犯罪事實應依證據認定之，無證據不得認定犯罪事實；不
    能證明被告犯罪者，應諭知無罪之判決，刑事訴訟法第154
    條第2項、第301條第1項定有明文。又所謂認定犯罪事實之
    證據，係指足以認定被告確有犯罪行為之積極證據而言，苟
    未能發現相當證據，或證據不足為不利於被告事實之認定時
    ，即應為有利於被告之認定，更不必有何有利之證據，亦不
    能以推測或擬制之方法，以為裁判基礎，最高法院29年度上
    字第3105號、40年度臺上字第86號、56年度臺上字第807號
    判例意旨可資參照。又「認定犯罪事實所憑之證據，雖不以
    直接證據為限，間接證據亦包括在內；然而無論直接或間接
    證據，其為訴訟上之證明，須於通常一般之人均不致有所懷
    疑，而得確信其為真實之程度者，始得據為有罪之認定，倘
    其證明尚未達到此一程度，而有合理之懷疑存在時，事實審
    法院復已就其心證上理由予以闡述，敘明其如何無從為有罪
    之確信，因而為無罪之判決，尚不得任意指為違法。」、「
    檢察官對於起訴之犯罪事實，應負提出證據及說服之實質舉
    證責任，倘其所提出之證據，不足為被告有罪之積極證明，
    或其指出之證明方法，無從說服法院以形成被告有罪之心證
    ，基於無罪推定之原則，自應為被告無罪判決之諭知。」、
    」，亦經最高法院著有76年臺上字第4986號、92年臺上字第
    128號判例意旨可參。
  (2)如前述被告於89年1月13日接受證人彭級進詢問時之上開自
    白，仍屬欠缺任意性，依法無證據能力，自不得作為認定被
    告犯罪之證據。
  (3)如前述證人乙○○固曾證稱向廖偉照購買過2次以上之安非
    他命，但因被告僅坦承替廖偉照送過1次貨，而證人乙○○
    之證詞，亦無法明確證明被告除上開有罪部分外，被告曾再
    替廖偉照送過安非他命予乙○○，是證人乙○○之證詞，尚
    難證明被告另有其他販賣安非他命之犯行。
  (4)證人朱明山、巫茂林固曾證稱向廖偉照購買過安非他命，但
    觀諸朱明山、巫茂林之證詞，均未提及向本件被告購買過安
    非他命，或廖偉照透過被告交付安非他命予其2人，是證人
    朱明山、巫茂林之證詞，亦尚難證明被告另有其他販賣安非
    他命之犯行。
  (5)證人廖偉照於原審固稱被告載其去向林文炳購買海洛因，但
    證人廖偉照同時證稱被告不知道其是去購買毒品等語（見原
    審卷第1宗第75頁），而證人王凌琳雖證稱被告與廖偉照同
    讀鶯歌國小，被告與廖偉照2人認識，被告向廖偉照說車資
    可以便宜一點，廖偉照使用被告之車子（見原審92年度重訴
    緝字第7號卷第36頁），但證人王凌琳亦證稱不知道廖偉照
    販賣海洛因、安非他命之事（見89年度偵字第4930號卷第15
    頁背面），可見依證人廖偉照及王凌琳之相關供述，亦無法
    證明被告另有其他販賣海洛因及安非他命之犯行。
  (6)至於警方於89年1月12日扣案之海洛因、安非他命、電子磅
    秤、研磨器分裝袋、現金45,000元等物，均為廖偉照所有，
    與被告無關之事實，除據被告供承外（見89年度偵字第1174
    號卷第11頁），亦據證人王凌琳供承在卷（見89年度偵字第
    1174號卷第6頁）；另被告於89年1月12日23時55分許，在桃
    園市○○○街92號1樓電梯口為警查獲，經台灣桃園地方法
    院檢察署檢察官於89年1月13日訊問甲○○後，命以3萬元具
    保候傳，但甲○○事後逃匿，經台灣桃園地方法院檢察署於
    89年2月29日發布通緝，被告嗣於89年3月22日4時許自行向
    桃園縣警察局八德分局投案後，遂因施用安非他命經原審法
    院裁定送觀察、勒戒，至89年6月14日始因無繼續施用毒品
    傾向而出勒戒處所之事實，亦有89年度偵字第1174號偵查卷
    及89年度偵緝字第274號偵查卷暨被告之本院在監在押全國
    紀錄表可參。據此足見，警方於89年1月12日扣案之海洛因
    、安非他命、電子磅秤、研磨器分裝袋、現金45,000元，及
    警方於89年2月2日扣案之海洛因、安非他命、電子磅秤，暨
    警方於89年3月29日扣案之海洛因、安非他命、行動電話、
    現金140,000元，及警方於89年5月27日扣案之海洛因、安非
    他命、現金100000元、研磨器等物，均與被告無關，自難以
    此等物品作為認定被告另犯有其他販賣海洛因及安非他命犯
    行之證據。
四、綜上，足見本件關於被告另犯有其他販賣海洛因及安非他命
    犯行之證明，尚未達於通常一般之人均不致有所懷疑，而得
    確信其為真實之程度，殊屬無從為有罪之確信，此外，復查
    無其他積極證據足資證明被告有檢察官所指之其他販賣海洛
    因及安非他命犯行，是應認不能證明被告確犯有其他販賣海
    洛因及安非他命犯行。原審未予詳查，遽為認定被告另有販
    賣海洛因及販賣其他安非他命之犯行，並以論罪科刑，自有
    違誤，被告上訴就此部分否認犯罪，應認有理由，自應由本
    院將原判決關於被告部分撤銷，將被告被訴販賣海洛因部分
    犯行，諭知無罪判決；而被告被訴其他販賣安非他命部分犯
    行，本亦應為無罪之諭知，但因檢察官認被告此部分犯行與
    前述論罪科刑部分有連續犯裁判上一罪之關係，是就被告被
    訴其他販賣安非他命部分之犯行，則不另為無罪之諭知，庶
    免冤抑。
參、既然如前述警方於89年1月12日、89年2月2日、89年3月29日
    及9年5月27日扣案之物品，均與被告無關，基於從刑附屬於
    主刑之法理，此等物品自不能於本件被告犯罪項下沒收，特
    此敘明。
據上論斷，應依刑事訴訟法第369條第1項前段、第364條、第299
條第1項前段、第301條，毒品危害防制條例第4條第2項、第19條
第1項，刑法第2條第1項前段、第11條前段、第28條、第47條第
1項，判決如主文。
本案經檢察官田炳麟到庭執行職務。
中　　華　　民　　國　　96　　年　　2 　　月　　15　　日
　　　　　　　　　刑事第十庭審判長法　官  楊炳禎
　　　　　　　　　　　　　　　　  法　官  李春地
　　　　　　　　　　　　　　　　  法　官  黃俊明
 以上正本證明與原本無異。
如不服本判決，應於收受送達後十日內向本院提出上訴書狀，其
未敘述上訴之理由者並得於提起上訴後十日內向本院補提理由書
（均須按他造當事人之人數附繕本）。
                                  書記官  廖婷璇
中　　華　　民　　國　　96　　年　　2 　　月　　15　　日
附錄：本案論罪科刑法條全文
毒品危害防制條例第4條第2項
製造、運輸、販賣第二級毒品者，處無期徒刑或 7 年以上有期徒
刑，得併科新臺幣7百萬元以下罰金。
